臺灣臺中地方法院行政訴訟判決
110年度交字第366號
原      告  侯博曦  

被      告  交通部公路總局嘉義區監理所

代  表  人  黃萬益  
上列當事人間交通裁決事件，原告不服被告民國110年8月5日嘉
監裁字第70-GDH361321、70-GDH361331、70-GDH401963、70-GDH
420457及70-GDH466890號裁決書，提起行政訴訟，本院判決如下
：
    主  文
原告之訴駁回。
訴訟費用新臺幣參佰元由原告負擔。
    事實及理由
一、程序事項：按行政訴訟法第237條之7規定，交通裁決事件之
    裁判，得不經言詞辯論為之。本件屬交通裁決事件，依兩造
    所述各節及卷內資料其事證已臻明確，本院認無經言詞辯論
    之必要，爰不經言詞辯論而為判決。
二、事實概要：
　　原告所有號牌APS-0898號自用小客車（下稱系爭車輛），先
    後於民國110年3月18日17時47分、3月19日17時40分、3月24
    日16時56分、3月31日17時35分及4月6日17時21分許，在臺
    中市東區東英二街上，一心街與旱溪東路一段間（親家大無
    限社區大樓前），因「在設有禁止臨時停車標線處所臨時停
    車」違規行為，遭民眾檢具事證檢舉，經臺中市政府警察局
    第三分局員警認定該車違反道路交通管理處罰條例第55條第
    1項第3款之規定，逕行對車主即原告掣開第GDH361321、GDH
    361331、GDH401963、GDH420457及GDH466890號舉發違反道
    路交通管理事件通知單。被告續於110年8月5日嘉監裁字第7
    0-GDH361321、70-GDH361331、70-GDH401963、70-GDH42045
    7及70-GDH466890號裁決書（下合稱原處分），依道路交通
    管理處罰條例第55條第1項第3款及「違反道路交通管理事件
    統一裁罰基準表」之規定，分別各裁處原告罰鍰新臺幣（下
    同）300元，合計1,500元。原告不服，提起本件行政訴訟。
　　
三、原告主張略以：
　　檢舉使用的機器是否經過政府檢驗合格?採證照片懷疑針對
    日期有加工?停車處為社區大門口，何來交通妨礙?社區大門
    口之紅線是否為合法劃設？鄰近的機車停車格是否也是？若
    非合法劃設應塗銷等語。並聲明：原處分撤銷。
四、被告答辯略以：
    本案經臺中市政府交通局110年9月16日中市交工字第110004
    9327號函復查證表示，違規地點相關標線皆依規定劃設。又
    本案之停車行為經檢視民眾檢舉影像即可判斷違規與否，不
    需使用經濟部標準檢驗局檢定合格之特定儀器測量特定精確
    數據才能認定。另檢舉影像畫面皆連續無明顯中斷，日期時
    間標記亦難認有遭竄改加工之情形，據以為證據資料尚屬可
    信，故警方依法舉發並無不當。違規地點位處社區停車場出
    入口，並劃設禁止臨時停車線及網狀線，即表示該處有保持
    淨空之必要，以確保社區住戶車輛出入暢通。標線既經規定
    劃設，縱屬住家門口，仍應配合遵行等語。並聲明：原告之
    訴駁回。
五、本院之判斷：
(一)按「汽車臨時停車時，應依下列規定：一、橋樑、隧道、圓
    環、障礙物對面、鐵路平交道、人行道、行人穿越道、快車
    道等處，不得臨時停車。……三、設有禁止臨時停車標誌、標
    線處所不得臨時停車。」、「汽車駕駛人，臨時停車有下列
    情形之一者，處新臺幣3百元以上6百元以下罰鍰：一、在橋
    樑、隧道、圓環、障礙物對面、人行道、行人穿越道、快車
    道臨時停車。……三、在設有禁止臨時停車標誌、標線處所臨
    時停車。」道路交通安全規則第111條第1項第1款、第3款、
    道路交通管理處罰條例第55條第1項第1款、第3款分別定有
    明文。而「標線依其型態原則上分類如下：一、線條：以實
    線或虛線標繪於路面或緣石上，用以管制交通者，原則上區
    分如下：……（五）紅實線：設於路側，用以禁止臨時停車。
    」為道路交通標誌標線號誌設置規則第149條第1項第1款第5
    目所明定。
(二)原告雖主張停車處為社區大門口，何來交通妨礙云云，惟按
    前揭道路交通安全規則第111條第1項第3款、第112條第1項
    第1款所禁止者，係謂設有禁止臨時停車標線「處所」不得
    臨時停車或停車，而道路交通管理處罰條例第55條第1項第3
    款、第56條第1項第1款所處罰之對象，亦係禁止在臨時停車
    標線「處所」臨時停車或停車者，既指處所，自包含其週邊
    不適宜臨時停車之空間，亦即包括該標線左、右側道路，而
    非僅限於該紅色實線本體甚明。又禁止臨時停車之標線，乃
    係考量該路段實際條件與行車安全等因素，認該處確不適宜
    停車而為繪設，其目的在禁止所有車輛於繪設該類標線之路
    段上任何停車行為，故其禁止臨時停車之效力係擴及標線之
    「左右兩側至路權範圍」為止，亦即禁止臨時停車路段並無
    左右內外之分，遑論系爭車輛違規地點大樓門口處已設置紅
    線。再參酌道路交通標誌標線號誌設置規則第169條規定可
    知，禁止臨時停車之紅線，係用以指示禁止臨時停車「路段
    」，並劃設於道路緣石或標繪於路面上，從而，禁止臨時停
    車既以「路段」為範圍，則無論臨時停車或停車在紅線之內
    側或外側（或左側、右側），自均屬在禁止臨時停車處所臨
    時停車或停車。查依舉發機關110年6月25日中市警三分交字
    第1100025522號函檢附之檢舉影像檔（見本院卷第55-63頁
    ）可知，系爭車輛於事實概要欄所載之時間停放於臺中市東
    區東英二街上，一心街與旱溪東路一段間（親家大無限社區
    大樓前），該路面繪設紅實線，為禁止臨時停車路段，系爭
    車輛停放於紅實線上，未見駕駛人在場；又經臺中市政府交
    通局110年9月16日中市交工字第1100049327號函說明略以：
    「二、關於侯君所指本市○區○○○路○段000號親家大無限社區
    於東英二街前道路上禁止臨時停車線及機車停車格為本局依
    規設置」等語（見本院卷第67頁），該紅實線既為合法劃設
    ，揆諸上開規定及說明，足認原告將系爭車輛停放於紅實線
    之行為，該當「在設有禁止臨時停車標線處所臨時停車」之
    規定，自應受罰。
(三)又按道路交通管理處罰條例第7條之2、違反道路交通管理事
    件統一裁罰基準及處理細則第22條第1項、第2項規定中所謂
    科學儀器，僅需其獲得結果可還原現場情形及具有驗證性即
    為已足。行車紀錄器具錄影功能，其獲得結果可還原現場情
    形及具驗證性，自屬前開規定所稱之科學儀器（臺北高等行
    政法院106年交上字第278號判決參照）。且經本院檢視舉發
    機關檢附之檢舉民眾車輛行車紀錄器檔案，其畫面顯示自然
    連續不中斷，時間亦有完整呈現，顯可還原系爭車輛違規當
    時之情形，故檢舉民眾行車紀錄器應為道路交通管理處罰條
    例第7條之2所稱之「科學儀器」。是原告主張檢舉使用的機
    器是否經過政府檢驗合格?採證照片懷疑針對日期有加工云
    云，然依上開說明，本院認並無調查檢舉民眾行車紀錄器是
    否經檢驗合格之必要性，併予指明。
六、綜上所述，原告違規事證明確，被告依法所為原處分並無違
    誤，原告訴請撤銷，為無理由，應予駁回。
七、本件第一審裁判費為300元，應由原告負擔，爰確定第一審
    訴訟費用額如主文第2項所示。
據上論結，本件原告之訴為無理由，依行政訴訟法第237條之7、
第98條第1項前段、第237條之8第1項，判決如主文。
中　　華　　民　　國　 111　　年　　2 　　月　　23　　日
　　　　　　　　　行政訴訟庭　法　官　  吳俊螢
上為正本係照原本作成。
如不服本判決，應於送達後20日內，向本院提出上訴狀，其未表
明上訴理由者，應於提出上訴後20日內向本院補提理由書（均須
按他造人數附繕本）。上訴理由應表明關於原判決所違背之法令
及其具體內容，或依訴訟資料可認為原判決有違背法令之具體事
實。
中　　華　　民　　國　111　　年　　2　　月　　23　日
　　　　　　　　　　　　　　　 書記官　  王素珍